臺灣高等法院臺中分院刑事判決　　　　　　　　　　九十四年度上訴字第四九二號
　　上　訴　人
　　即　被　告　甲○○
右上訴人因違反毒品危害防制條例案件，不服臺灣臺中地方法院九十三年度訴字第八
○一號中華民國九十四年一月二十五日第一審判決（起訴案號：臺灣臺中地方法院檢
察署九十二年度毒偵字第三一一五號、九十三年度毒偵字第七六六號，移
：臺灣臺中地方法院檢察署九十三年度毒偵字第一五二一、四六七三號、臺灣苗栗地
方法院檢察署九十三年度毒偵字第八三二號），提起上訴，暨台灣台中地方法院檢察
署檢察官移
　　主      文
原判決撤銷。
甲○○連續施用第一級毒品，處有期徒刑壹年捌月，如附表編號(1)至(5)所示之編號
之扣案物品，分別依附表所示之方法沒收銷燬或沒收之；又連續施用第二級毒品，處
有期徒刑伍月，如附表編號(1)至(4)所示之編號扣案物品，均依附表所示之方法沒收
銷燬或沒收之。應執行有期徒刑貳年，如附表所示之物品，應依附表所示之方法沒收
銷燬或沒收之。
　　事      實
一、甲○○曾於民國九十二年間因施用毒品案件，經法院裁定送觀察、勒戒後，認無
    繼續施用毒品之傾向，而於九十二年九月三日觀察、勒戒執行完畢釋放。詎甲○
    ○仍不知悔改，復基於施用第一級毒品海洛因之概括犯意，自九十二年十月十六
    日某時起至九十四年一月二十一日止，分別在臺中縣沙鹿鎮○○路三七七號住處
    、臺中縣霧峰鄉○○路一一七一之二號十樓住處、臺中縣霧峰鄉地址不詳之通豪
    ＫＴＶ內，及苗栗市文山里一三六之十二號謝武雄住處等地，以將海洛因摻入香
    煙中點火吸其煙氣之方式，連續多次施用海洛因，平均每二、三天施用一次。另
    基於施用第二級毒品甲基安非他命之概括犯意，於九十二年十月十六日某時起至
    九十三年十一月十日十九時許，分別在前開地點，以將甲基安非他命置入玻璃球
    點燃吸食其煙氣之方式，連續多次施用甲基安非他命，平均每二、三天施用一次
    。嗣於：(一)九十二年十月十七日十二時許，在臺中縣霧峰鄉○○路一一七一之二
    號十樓之二處為警查獲，並扣得附表編號(1)所示物品。(二)九十二年十二月九日十
    七時十分許，在苗栗市文山里一三六之十二號友人謝武雄住處為警查獲。(三)九十
    三年二月二十四日十二時四十分許，在臺中縣沙鹿鎮○○路三七七號住處經警查
    獲，並扣得附表編號(2)所示物品。(四)九十三年四月二十六日十八時三十分許，在
    臺中縣梧棲鎮○○街九八號處為警查獲，並扣得附表編號(3)所示物品。(五)九十三
    年十一月十日十九時許，在臺中縣沙鹿鎮○○街一三九號長崎遊藝場內為警查獲
    ，並扣得附表編號(4)所示物品。(六)九十四年一月二十二日十三時三十分許，在台
    中縣沙鹿鎮○○街五三號為警查獲，並扣得附表編號(5)所示物品。
二、案經臺中縣警察局霧峰分局報請臺灣臺中地方法院檢察署檢察官偵查起訴，並經
    該署檢察官及臺灣苗栗地方法院檢察署檢察官移送併案審理。
　　理      由
一、訊據上訴人即被告甲○○於本院準備程序對於右揭施用第一級、第二級毒品之事
    實業已坦承不諱，且被告前揭(一)至(五)五次為警查獲，經警方採尿送驗結果確有嗎
    啡、甲基安非他命陽性反應，此有：(1)中山醫學大學附設醫院藥物濫用檢測中心
    之檢驗報告（見九十二年度毒偵字第三一一五號卷第三九頁），(2)苗栗縣衛生局
    煙毒尿液檢驗成績書一份（見九十三年度毒偵字第八三二號卷第十一頁）、(3)臺
    中縣衛生局煙毒尿液檢驗成績書一份（見九十三年度毒偵字第七六六號卷第三二
    頁）、(4)中山醫學大學附設醫院藥物濫用檢測中心之檢驗報告（見原審卷第八八
    頁）、(5)中山醫學大學附設醫院藥物濫用檢測中心之檢驗報告（見原審卷第九二
    頁）在卷足憑，又被告於前揭(六)為警查獲時，經警方採尿送驗結果確有嗎啡陽性
    反應，此亦有詮昕科技股份有限公司濫用藥物尿液檢驗報告影本一份在卷可稽（
    見本院卷第三七頁），復有如事實欄所示之扣案物品可資佐證，其中被告前揭(一)
    、(三)至(六)為警查獲所扣得之海洛因三十七包、滲有海洛因之香煙二支，經分別送
    請法務部調查局鑑定結果，確實為第一級毒品海洛因、含有第一級毒品海洛因，
    此有該局鑑定通知書六份在卷足參，足徵被告前揭自白與事實相符而堪採信。又
    被告曾於九十二年間因施用毒品案件，經法院裁定送觀察、勒戒後認無繼續施用
    毒品之傾向，而於九十二年九月三日觀察、勒戒執行期滿釋放，此有臺灣高等法
    院被告全國前案紀錄表及臺灣臺中地方法院檢察署刑案資料查註紀錄表各一份在
    卷可參，其於觀察、勒戒執行完畢後五年內再犯本件施用毒品案件，依毒品危害
    防制條例第二十三條第二項之規定，自應依法追訴，從而事證明確，被告上開犯
    行應堪認定。
二、核被告所為，係犯毒品危害防制條例第十條第一項施用第一級毒品罪及同條例第
    十條第二項施用第二級毒品罪。被告為供施用而持有第一級毒品海洛因、第二級
    毒品甲基安非他命，其持有之低度行為，已為施用之高度行為所吸收，均不另論
    罪。被告先後多次施用海洛因、甲基安非他命犯行，均時間緊接，犯罪構成要件
    相同，顯均係基於概括犯意為之，應分別依刑法第五十六條連續犯之規定各論以
    一罪，並分別加重其刑。被告所犯上開二罪間，犯意各別，構成要件互殊，罪名
    有異，應予分論併罰。檢察官移送原審暨本院併辦部分，與起訴部分有裁判上一
    罪之關係，本院自得併予審理。原審判決固非無見，惟：(1)原審事實欄疏未記載
    被告係基於「概括」犯意而連續施用第二級毒品甲基安非他命，且被告先後多次
    為警查獲所扣得之證物，原審亦未於事實欄分別詳予記載，沒收內容亦有疏誤，
    均有未洽，(2)被告先後多次為警查獲，扣得之毒品數量非少，犯罪情節非輕，原
    審量刑亦有過輕，(3)原審未及審酌檢察官移送併辦被告自九十三年十一月十一日
    起至九十四年一月二十一日施用第一級毒品海洛因之犯行，亦有未洽。被告上訴
  亦坦承犯罪，然原審判決暨有上開可議之處，自應由本院撤銷改判。爰審酌被告
    前因施用毒品犯行曾經觀察、勒戒，竟又再施用毒品不輟，並先後六次為警查獲
    ，扣案毒品數量非少，無視於毒品對於自身健康之戕害及國家對於杜絕毒品犯罪
    之禁令，惡性非輕，本應從重量刑，惟念及被告坦承犯行，犯後態度尚稱良好，
    再本於施用毒品犯罪之人，亦為「病人」之考量等一切情狀，量處如主文第二項
    所示之刑，並定其應執行刑。又附表所示之扣案物品，應分別依附表所示之法律
    規定沒收銷燬或沒收之。扣案如附表編號(4)所示之之夾鏈袋三包，被告於警訊
    中業已供稱係其所有且係供分裝毒品所用之物，其於原審改稱係其妻所有，而用
    以裝藥品之物云云，顯屬事後心恐為警懷疑其有分裝毒品販賣之嫌而為之卸責情
    詞，不足採信。另扣案皮包一個為被告所有供其裝日常東西所用，行動電話卡一
    張為被告所有供日常生活連絡所用，核均非專供被告施用毒品使用之物或違禁物
    ，爰不為沒收之諭知，附此敘明。
三、被告經合法傳喚，無正當理由不到庭，爰不待其陳述逕行判決。
四、據上論斷，應依刑事訴訟法第三百七十一條、第三百六十九條第一項前段、第三
    百六十四條、第二百九十九條第一項前段，毒品危害防制條例第十條第一項、第
    二項、第十八條第一項前段，刑法第十一條、第五十六條、第五十一條第五款、
    第三十八條第一項第二款，判決如主文。
本案經檢察官乙○○到庭執行職務。
中      華      民      國　    九十四     年     四      月   二十一 　日
                                臺灣高等法院臺中分院刑事第八庭
                                      審判長法  官  羅　得　村
                                      　　　法　官　巫　政　松
                                            法　官  陳  毓  秀
右正本證明與原本無異。
施用第一級毒品部分得上訴，餘不得上訴。
如不服本判決應於收受送達後十日內向本院提出上訴書狀，其未敘述上訴之理由者並
得於提起上訴後十日內向本院補提理由書（均須按他造當事人之人數附繕本）。
　　　　　　　　　　　　　　　　　　　　　　書記官　顏　子　良
中      華      民      國　    九十四     年     四      月   二十五 　日
附表：扣案物品
┌─┬─────────────┬──────────┬───────────────────────┐
│編│   項  　　　　　    目   │   數 　　　　 量   │      　　　　　沒收方式及法條　              │
│號│                          │                    │                                              │
├─┼─┬───────────┼──────────┼───────────────────────┤
│１││滲有海洛因之香煙一支  │毛重○．九一公克    │依毒品危害防制條例第十八條第一項前段沒收銷燬之│
│  ├─┼───────────┼──────────┼───────────────────────┤
│  │  │甲基安非他命一包      │毛重○．四公克      │依毒品危害防制條例第十八條第一項前段沒收銷燬之│
│  │├───────────┼──────────┼───────────────────────┤
│  │  │玻璃管吸食器          │      壹支          │依刑法第三十八條第一項第二款沒收              │
├─┼─┼───────────┼──────────┼───────────────────────┤
│２││海洛因十四包          │淨重共計八．五二公克│依毒品危害防制條例第十八條第一項前段沒收銷燬之│
│  │─┼───────────┼──────────┼───────────────────────┤
│  ││甲基安非他命二包      │毛重一公克          │依毒品危害防制條例第十八條第一項前段沒收銷燬之│
├─┼─┼───────────┼──────────┼───────────────────────┤
│３││海洛因十小包          │淨重二七．三九公克  │依毒品危害防制條例第十八條第一項前段沒收銷燬之│
│  ├─┼───────────┼──────────┼───────────────────────┤
│  │  │甲基安非他命七小包    │毛重九．一公克      │依毒品危害防制條例第十八條第一項前段沒收銷燬之│
│  │├───────────┼──────────┼───────────────────────┤
│  │  │安非他命吸食器        │      壹個          │依刑法第三十八條第一項第二款沒收              │
├─┼─┼───────────┼──────────┼───────────────────────┤
│４│  │海洛因十一小包        │淨重一○．四九公克  │依毒品危害防制條例第十八條第一項前段沒收銷燬之│
│  │  ├───────────┼──────────┼───────────────────────┤
│  │  │滲有海洛因之香煙一支  │毛重○．八六公克    │依毒品危害防制條例第十八條第一項前段沒收銷燬之│
│  │  ├───────────┼──────────┼───────────────────────┤
│  ││分裝海洛因所用之勺子  │      參支          │依刑法第三十八條第一項第二款沒收              │
│  │  ├───────────┼──────────┼───────────────────────┤
│  │  │預備分裝海洛因之夾鏈袋│      參包          │依刑法第三十八條第一項第二款沒收              │
│  │  ├───────────┼──────────┼───────────────────────┤
│  │  │分裝海洛因之電子磅秤  │      壹台          │依刑法第三十八條第一項第二款沒收              │
│  ├─┼───────────┼──────────┼───────────────────────┤
│  │  │甲基安非他命一包      │毛重一二公克        │依毒品危害防制條例第十八條第一項前段沒收銷燬之│
│  │├───────────┼──────────┼───────────────────────┤
│  │  │安非他命吸食器        │      壹個          │依刑法第三十八條第一項第二款沒收              │
├─┼─┼───────────┼──────────┼───────────────────────┤
│５│  │海洛因二包            │淨重○．四七公克    │依毒品危害防制條例第十八條第一項前段沒收銷燬之│
│  │├───────────┼──────────┼───────────────────────┤
│  │  │殘留海洛因之塑膠袋    │      壹個          │塑膠袋與殘留之海洛因無法分離，爰依毒品危害防制│
│  │  │                      │                    │條例第十八條第一項前段沒收銷燬之              │
└─┴─┴───────────┴──────────┴───────────────────────┘
 Ａ
